臺灣臺中地方法院宣示判決筆錄　　　　　100年度訴字第739號
公　訴　人　臺灣臺中地方法院檢察署檢察官
被　　　告　續天頤
指定辯護人　本院公設辯護人梁乃莉
上列被告因違反毒品危害防制條例案件，經檢察官提起公訴（九
十九年度毒偵字第四三七四號），並聲請認罪協商，本院合議庭
裁定由受命法官獨任進行認罪協商程序後，於中華民國一百年四
月二十一日下午四時，在本院刑事第十一法庭宣示判決，出席職
員如下：
　　法　官　林學晴
　　書記官　簡雅文
法官起立朗讀判決主文、犯罪事實要旨、處罰條文、附記事項，
及告以上訴限制、期間並提出上訴狀之法院，且諭知記載其內容
：
一、主  文：
    續天頤各施用第一級毒品及第二級毒品壹次，均累犯，分別
    處有期徒刑拾壹月、拾月；扣案之第一級毒品海洛因伍包（
    驗餘淨重共壹點肆貳公克）、第二級毒品甲基安非他命壹包
    （驗餘淨重為伍點玖零肆玖公克），均沒收銷燬之；另扣案
    之安非他命吸食器壹組、電子磅秤壹台、分裝袋貳佰肆拾陸
    個、吸管製藥鏟貳支，均沒收。主刑部分應執行有期徒刑壹
    年陸月。
二、犯罪事實要旨：
    續天頤前因兩度施用毒品案件，經先後送觀察、勒戒後，均
    認無繼續施用毒品傾向，分別由臺灣苗栗地方法院以八十七
    年度易字第五六六號為免刑判決確定及臺灣苗栗地方法院檢
    察署檢察官以八十八年度偵字第一三二一號為不起訴確定。
    又因施用毒品案件，經同院裁定令入戒治處所施以強制戒治
    ，嗣經聲請裁定停止其戒治處分所餘期間付保護管束，於民
    國八十九年六月九日停止其處分而出監，後因續天頤涉犯連
    續施用第二級毒品案件，經撤銷上開停止戒治裁定後，戒治
    部分於九十年九月二十八日執行完畢，刑責部分則經同院以
    八十九年度易字第一七六號判處有期徒刑六月確定，於九十
    年十二月三日易科罰金執行完畢。再因施用第二級毒品案件
    ，經同院以九十四年度易字第五八六號判處有期徒刑一年確
    定，於九十六年一月二十七日縮刑期滿執行完畢而於翌日出
    監。詎其猶不知戒絕毒癮，復基於施用第一、二級毒品之犯
    意，於九十九年八月十六日七時許，在其新竹市○○路一七
    一號三樓三Ｔ之租屋處內，以將毒品海洛因、甲基安非他命
    摻在玻璃球內吸食之方式，分別施用第一、二級毒品海洛因
    及甲基安非他命各一次。嗣於九十九年八月十七日三時五十
    分許，因其前另涉毒品案件遭通緝，為警循線在上址查獲，
    並扣得第一級毒品海洛因五包（驗餘淨重共一‧四二公克）
    、第二級毒品甲基安非他命一包（驗餘淨重為五‧九０四九
    公克）、安非他命吸食器一組、電子磅秤一台、分裝袋二百
    四十六個及吸管製藥鏟二支等物。
三、處罰條文：毒品危害防制條例第十條第一項、第二項。
四、附記事項：
  (一)查被告前因兩度施用毒品案件，經先後送觀察、勒戒後，均
    認無繼續施用毒品傾向，分別由臺灣苗栗地方法院以八十七
    年度易字第五六六號為免刑判決確定及臺灣苗栗地方法院檢
    察署檢察官以八十八年度偵字第一三二一號為不起訴確定。
    又因施用毒品案件，經同院裁定令入戒治處所施以強制戒治
    ，嗣經聲請裁定停止其戒治處分所餘期間付保護管束，於八
    十九年六月九日停止其處分而出監，後因續天頤涉犯連續施
    用第二級毒品案件，經撤銷上開停止戒治裁定後，戒治部分
    於九十年九月二十八日執行完畢，刑責部分則經同院以八十
    九年度易字第一七六號判處有期徒刑六月確定，於九十年十
    二月三日易科罰金執行完畢。再因施用第二級毒品案件，經
    同院以九十四年度易字第五八六號判處有期徒刑一年確定，
    於九十六年一月二十七日縮刑期滿執行完畢而於翌日出監等
    情，有臺灣高等法院被告前案紀錄表及臺灣臺中地方法院檢
    察署刑案資料查註紀錄表各一份附卷可參，其於受徒刑執行
    完畢後五年以內，故意再犯本件有期徒刑以上之二罪，為累
    犯，均應依刑法第四十七條第一項之規定加重其刑。
  (二)扣案之第一級毒品海洛因五包（驗餘淨重共一‧四二公克）
    、第二級毒品甲基安非他命一包（驗餘淨重為五‧九０四九
    公克），分別係毒品危害防制條例第二條第二項第一款、第
    二款所稱之第一級及第二級毒品一節，有法務部調查局濫用
    藥物實驗室九十九年十月十一日調科壹字第09923022680號
    鑑定書及行政院衛生署草屯療養院一百年三月二十八日草療
    鑑字第1000300224號鑑定書各一紙附卷可稽，應依毒品危害
    防制條例第十八條第一項前段之規定，均沒收銷燬之。至扣
    案之安非他命吸食器一組、電子磅秤一台、分裝袋二百四十
    六個及吸管製藥鏟二支，均係被告所有而供其施用、秤重及
    分裝上開第一、二級毒品所用之物，業據被告供承在卷，爰
    依刑法第三十八條第三項、第一項第二款之規定宣告沒收，
    附此敘明。
五、協商判決除有刑事訴訟法第四百五十五條之四第一項第一款
    於本訊問程序終結前，被告撤銷協商合意或檢察官撤回協商
    聲請者；第二款被告協商之意思非出於自由意志者；第四款
    被告所犯之罪非第四百五十五條之二第一項所定得以聲請協
    商判決者；第六款被告有其他較重之裁判上一罪之犯罪事實
    者；第七款法院認應諭知免刑或免訴、不受理者情形之一，
    及違反同條第二項「法院應於協商合意範圍內為判決；法院
    為協商判決所科之刑，以宣告緩刑或二年以下有期徒刑、拘
    役或罰金為限」之規定者外，不得上訴。
六、如有上開可得上訴情形，得自收受宣示判決筆錄送達之日起
    十日內，向本院提出上訴書狀，上訴於第二審法院。
中    華    民    國    100    年    4    月    21    日
                  臺灣臺中地方法院刑事第十一庭
                                  書記官  簡雅文
                                  法  官  林學晴
以上正本證明與原本無異。
上訴書狀如未敘述理由，應於上訴期間屆滿後20日內補提理由書
狀於本院。（應敘述具體理由並附繕本）。
                                  書記官  簡雅文
中    華    民    國    100    年     4    月    21   日
【附錄本案論罪科刑法條全文】
毒品危害防制條例第十條：
施用第一級毒品者，處六月以上五年以下有期徒刑。
施用第二級毒品者，處三年以下有期徒刑。